臺灣板橋地方法院交通事件裁定　　　　 94年度交聲字第178號
原處分機關　交通部公路總局臺北區監理所
異　議　人
即受處分人　甲○○
上列異議人即受處分人因違反道路交通管理處罰條例案件，對於
交通部公路總局臺北區監理所94年1 月13日所為之處分（原處分
案號：北監自裁字裁40-C00000000號），聲明異議，本院裁定如
下：
    主  文
異議駁回。
    理  由
一、本件聲明異議意旨略以：異議人即受處分人當時並未有違反
    處罰條例之行為，因為異議人正加速通過閃黃燈之交岔路口
    ，並未闖紅燈，且異議人亦未拒絕停車接受稽查，其實係因
    舉發單位所設攔查點位於距路口不到10公尺距離，當時異議
    人正加速通過閃黃燈之交岔路口，並無足夠時間及適當距離
    煞車，如緊急煞車，恐有被後車追撞之虞，是警察未依規定
    執行攔查勤務，顯有不當，則其未依法執勤所開立之舉發單
    ，自亦不合法，從而原處分令異議人難以甘服，爰提出聲明
    異議云云。
二、按汽車駕駛人，駕駛汽車有違反本條例之行為，經交通勤務
    警察或依法令執行交通稽查任務人員制止時，不聽制止或拒
    絕停車接受稽查而逃逸者，除按各該條規定處罰外，處新臺
    幣三千元以上六千元以下罰鍰；又汽車駕駛人，違反道路交
    通管理處罰條例第60條第1 項規定者，除依原條款處罰鍰外
    ，並予記違規點數一點，道路交通管理處罰條例第60條第1
    項、第63條第1 項第1 款分別定有明文。
三、查本件異議人即受處分人甲○○，於民國93年6 月18日下午
    4 時10分許，駕駛車號T4-7406 號自用小客車，沿臺北縣永
    和市○○路行駛，至與成功路有燈光號誌管制之交岔路口時
    ，闖紅燈逕行駛入成功路，往中和方向行駛，經交通勤務警
    察彭安古攔阻命其停車接受稽查，又拒絕停車接受稽查，繼
    續行駛逃逸之違規事實，業經臺北縣政府警察局永和分局查
    覆陳報屬實，有該分局93年7 月22日永警裁字第0930021554
    號書函影本在卷可稽，復經舉發警員彭安古、陳信宏於本院
    94年度交聲字第157 號交通事件調查時到庭結證：當時伊等
    在臺北縣永和市○○路與成功路口執行交通勤務，秀朗路往
    成功路方向之紅燈已亮起，伊等先攔停一部違規機車，由陳
    信宏處理開立舉發單，此時彭安古即目睹異議人駕車由秀朗
    路出來，闖紅燈駛入成功路往中和方向，經彭安古攔停，異
    議人並未停車，仍繼續行駛，彭安古即騎機車自後追趕，惟
    僅記下異議人車輛特徵、車號，未及追上攔停等語綦詳。異
    議人雖具狀辯稱上開意旨云云，然其上開違規事實，已經舉
    發警員指述明確，且衡諸舉發警員與異議人素不相識，亦無
    怨隙，其執行公務舉發異議人違規，自無誣陷之理。是異議
    人上開所辯，應不足採，本件違規事實堪認屬實無訛。從而
    ，原處分機關據以援引上開規定，裁處罰鍰新臺幣三千元，
    並記違規點數一點，並無不當。本件異議為無理由，應予駁
    回。
四、據上論斷，應依道路交通案件處理辦法第19條，裁定如主文
    。
中　　華　　民　　國　　94　　年　　4 　　月　　29　　日
                        交通法庭  法  官  彭  全  曄
以上正本證明與原本無異
如不服本裁定應於送達後5日內向本院提出抗告狀
                                  書記官  梁  宜  庭
中　　華　　民　　國　　94　　年　　4 　　月　　29　　日
